臺灣桃園地方法院刑事判決　　　　　 100年度審訴字第2226號
公　訴　人　臺灣桃園地方法院檢察署檢察官
被　　　告　陳柏仁
上列被告因違反毒品危害防制條例案件，經檢察官提起公訴（10
0 年度偵字第19062 號），被告就被訴事實為有罪之陳述，經本
院合議庭裁定依簡式審判程序審理，判決如下：
    主      文
陳柏仁成年人對未成年人轉讓第二級毒品，共罪，均累犯，各
處有期徒刑拾月。應執行有期徒刑壹年貳月。
    事實及理由
一、被告所犯之罪，為死刑、無期徒刑、最輕本刑3 年以上有期
    徒刑或高等法院管轄第一審案件以外之罪，而被告於本院準
    備程序進行中，就被訴事實為有罪之陳述，經本院告知簡式
    審判程序意旨，並聽取公訴人及被告之意見後，依刑事訴訟
    法第273 條之1 第1 項之規定，裁定依簡式審判程序審理。
二、犯罪事實：
    陳柏仁前於民國99年間，因施用第二級毒品案件，經本院以
    99年度桃簡字第1344號判決判處有期徒刑3 月確定，於99年
    9 月23日易科罰金執行完畢（於本案均構成累犯）。詎仍不
    知悔改，陳柏仁於行為時已滿25歲，為成年人，其明知甲基
    安非他命係毒品危害防制條例第2 條第2 項第2 款所規定之
    第二級毒品，亦屬於藥事法第22條第1 項第1 款所列之禁藥
    ，業經行政院衛生署明令公告列為禁藥管理，不得非法轉讓
    ，竟基於對未成年人轉讓第二級毒品之犯意，分別為下列轉
    讓第二級毒品甲基安非他命之行為：(一)於100 年6 月5 日某
    時，在其桃園縣桃園市○○路1155號18樓之3 之住處，無償
    轉讓重量不詳之第二級毒品甲基安非他命予未成年人簡○豪
    （真實姓名年籍資料詳卷）施用1 次。(二)復於100 年6 月15
    日某時，在其上址住處，無償轉讓重量不詳之第二級毒品甲
    基安非他命予未成年人簡○豪施用1 次。(三)又於100 年6 月
    29日晚間6 時許，在其上址住處，無償轉讓重量不詳之第二
    級毒品甲基安非他命予未成年人簡○豪施用1 次。嗣於 100
    年7 月1 日上午8 時45分許，為警在上址查獲，而悉上情。
三、認定被告犯罪所憑之證據：
  (一)被告陳柏仁於警詢、偵查、本院準備程序及審理時之自白。
  (二)證人簡○豪於警詢及偵查時具結之證述。
  (三)行動電話門號0000000000號雙向通聯紀錄、桃園縣政府警察
    局桃園分局被採尿人尿液暨毒品真實姓名與編號對照表（陳
    柏仁；尿液編號：D-100603）、桃園縣政府警察局桃園分局
    被採尿人尿液暨毒品真實姓名與編號對照表（簡○豪；尿液
    編號：D-100604）及正修科技大學超微量研究科技中心尿液
    檢驗報告（尿液編號：D-100603、D-100604）各1份。
四、按毒品危害防制條例第9 條規定，成年人對未成年人犯轉讓
    毒品罪者，依轉讓毒品罪規定加重其刑至二分之一，係就轉
    讓毒品對象為未成年人者，所為刑法分則加重其刑之特別規
    定。查被告係成年人，而簡○豪為82年出生之未成年人（年
    籍資料詳卷），是被告對未成年人簡○豪為轉讓第二級毒品
    之犯行，應依毒品危害防制條例第9 條之特別規定加重其刑
    。至甲基安非他命雖亦屬藥事法所稱之禁藥，惟藥事法第83
    條第1 項轉讓禁藥罪之法定刑為7 年以下有期徒刑，得併科
    新臺幣500 萬元以下之罰金，較之毒品危害防制條例第8 條
    第2 項之罪依同條例第9 條之特別規定加重後之法定本刑為
    輕，是依法條競合結果，應逕依毒品危害防制條例第8 條第
    2 項、第9 條之規定處斷。是核被告所為，均係犯毒品危害
    防制條例第8 條第2 項、第9 條之成年人對未成年人轉讓第
    二級毒品罪。被告持有第二級毒品甲基安非他命後，進而轉
    讓，其持有之低度行為均應被其轉讓之高度行為所吸收，均
    不另論罪。被告所犯前揭3 次成年人對未成年人轉讓第二級
    毒品犯行，犯意各別，行為互殊，應予分論併罰。又被告有
    犯罪事實欄所載之科刑執行資料，此有卷附臺灣高等法院被
    告前案紀錄表在卷可查，其受有期徒刑之執行完畢，5 年內
    故意再犯本件有期徒刑以上之罪，均為累犯，應依刑法第47
    條第1 項規定加重其刑。被告陳柏仁於偵查及審判中均自白
    轉讓第二級毒品犯行，依毒品危害防制條例第17條第2 項規
    定減輕其刑，其刑有加重及減輕事由，依刑法第71條第1 項
    規定先加後減之。爰審酌被告之犯罪動機、目的、手段、犯
    罪所生危害、犯後坦承犯行等一切情狀，分別量處如主文所
    示之刑，並定其應執行之刑。至扣得之第二級毒品甲基安非
    他命1 包（毛重0.47公克）、甲基安非他命殘渣袋3 個及吸
    食器3 組，為被告另涉犯施用毒品犯行所用之物，業經臺灣
    桃園地方法院檢察署檢察官以100 年度毒偵字第3325號聲請
    簡易判決處刑並聲請就上開扣案物沒收或沒收銷燬，於本案
    爰不另為宣告沒收或沒收銷燬，附此敘明。
五、應適用之法條：
    刑事訴訟法第273 條之1 第1 項、第299 條第1 項前段、第
    310 條之2 、第454 條第1 項，毒品危害防制條例第8 條第
    2 項、第9 條、第17條第2 項，刑法第11條、第47條第1 項
    、第51條第5 款。
六、如不服本判決，應於判決送達後10日內向本院提出上訴狀（
    應附繕本），其未敘述上訴理由者，應於上訴期間屆滿後20
    日內補提理由書狀於本院，上訴於臺灣高等法院。
本案經檢察官高文政到庭執行職務。
中    華    民    國   100    年    12    月    29    日
                  刑事庭    法  官  黃翊哲
以上正本證明與原本無異。
                            書記官  林宜亭
中    華    民    國   100    年    12    月    29    日
附錄本案論罪科刑依據之法條：
毒品危害防制條例第8條第2項
轉讓第二級毒品者，處6月以上5年以下有期徒刑，得併科新臺幣
70萬元以下罰金。
毒品危害防制條例第9條
成年人對未成年人犯前三條之罪者，依各該條項規定加重其刑至
二分之一。